臺灣高雄地方法院刑事判決　　　　　　　　　　　　九十三年度訴字第二八四二號
　　公　訴　人　臺灣高雄地方法院檢察署檢察官
　　被　　　告　乙○○
右列被告因違反毒品危害防制條例案件，經檢察官提起公訴（九十三年度核退毒偵字
第一九一號），本院適用簡式審判程序判決如左：
    主      文
乙○○連續施用第一級毒品，處有期徒刑壹年貳月。
扣案之針筒貳支與殘渣袋參只內所附著之海洛因成份均沒收銷燬；針筒貳支（不含附
著之海洛因）及殘渣袋參只（不含附著之海洛因）均沒收。
    事      實
一、乙○○前因違反毒品危害防制條例之施用毒品案件，經本院以九十二年度毒聲字
    第四五五六號裁定送觀察勒戒，認無繼續施用毒品之傾向，於民國（下同）九十
    二年十二月十六日執行完畢釋放後，經臺灣高雄地方法院檢察署檢察官在九十二
    年十月十五日以九十二年度毒偵緝字第六五七號為不起訴處分。詎於前開觀察勒
    戒執行完畢釋放後五年內，仍不知悔改，復基於施用第一級毒品海洛因之概括犯
    意，於九十三年二月底起，連續在高雄縣美濃鎮○○里○○街一四號住處，多次
    以針筒注射之方式方式施用第一級毒品海洛因，平均每日施用一次，最後一次在
    九十三年六月二十五日上午八、九時許，在上址住處施用。嗣於九十三年六月二
    十五日下午五時五十分許，經警持搜索票在前址住處搜索而查獲，並扣得均含有
    海洛因成份之針筒二支、殘渣袋三只。
二、案經高雄縣政府警察局旗山分局移送臺灣高雄地方法院檢察署檢察官偵查起訴。
    理      由
一、前開事實，業據被告乙○○於審理時坦供不諱，且經警採集被告尿液先後送高雄
    縣政府衛生局及高雄醫學大學附設中和紀念醫院鑑驗結果，被告尿液呈均施用海
    洛因後之嗎啡陽性反應，有上開衛生局煙毒尿液檢驗成績書及前揭濫用藥物尿液
    檢驗報告各一份附卷可稽（九十三年度核退毒偵字第一九一號偵查卷第二、一二
    頁）；並有被告持有含海洛因成份之殘渣袋三只及針筒二支扣案可資證明，而該
    等殘渣袋及針筒內均含有海洛因成份，亦經本院送高雄醫學大學附設中和紀念醫
    院檢驗屬實，有該醫院之檢驗報告附卷足憑（本院卷第二三、二四頁）；又被告
    前因違反毒品危害防制條例案件，經本院以九十二年毒聲字第四五五六號裁定送
    觀察勒戒，於九十二年十二月十六日執行完畢釋放後，五年內又為本件施用毒品
    海洛因之犯行，此有臺灣高等法院被告全國前案紀錄表各一份在卷可按，從而，
    本件事證已明，被告犯行堪予認定。
二、核被告乙○○所為，係犯毒品危害防制條例第十條第一項之施用第一級毒品罪。
    被告持有海洛因之低度行為，為其施用海洛因之高度行為所吸收，不另論罪。被
    告所為連續多次施用毒品海洛因行為，時間緊接，所犯罪名相同，顯係出於概括
    之犯意為之，為連續犯，爰依刑法第五十六條之規定以一罪論，並加重其刑。又
    公訴人雖未就被告所犯九十三年六月二十五日下午五時五十分許前回溯二十四小
    時內之某時，施用毒品海洛因一次以外之自九十三年二月底起至於同年六月二十
    五日上午八、九時許止之施用第一級毒品海洛因犯行部分起訴，惟查被告所犯之
    九十三年二月底起至同年六月二十五日上午八、九時許止之連續施用海洛因犯行
    部分（除起訴之一次施用海洛因犯行部分外），與經起訴之一次施用毒品海洛因
    行為部分，係連續犯，已如前述，具有裁判上一罪之關係，並為起訴效力所及，
    本院自得併予審酌，附此敘明。公訴人雖僅求處有期徒刑十月，然審酌被告於毒
    品危害防制條例施行前，即因八十一年間之肅清煙毒條例案件，八十二年一月間
    之違反麻醉藥品管理條例案件，八十二年七月之因肅清煙毒條例案件，先後均由
    法院判處罪刑確定，且均已執行完畢，此有臺灣高等法院被告全國前案紀錄表足
    憑，於毒品危害防制條例施行後，經本院裁定送觀察勒戒，執行完畢，又經臺灣
    高雄地方法院檢察署檢察官處分不起訴在案，已如前述，竟無悔悟，又為本件施
    用毒品海洛因犯行，顯見其長期以來，深陷毒癮，難以自拔，自應以較長期強制
    禁戒措施，期能助其戒斷毒品，是以量刑自不宜從寬，惟其犯後於本院審理中，
    坦承犯行，已見悔意，態度良好等一切情狀，是公訴人求處之刑，尚嫌過輕，量
    處如主文所示之刑，以示懲儆。至扣案之針筒二支、殘渣袋三只內所含之海洛因
    成份（參本院卷第二三、二四頁之高雄醫學大學附設中和紀念醫院檢驗報告），
    均係查獲之毒品，且均為被告所持有，已據其供陳甚明（本院卷第四三頁），爰
    依毒品危害防制條例第十八條第一項前段諭知沒收銷燬；至針筒二支及殘渣袋三
    只（不包括其等附著之海洛因成份），係被告所有，已如前述，且供其施用海洛
    因所用之物，亦經被告供承於前（本院卷第四三頁），均依刑法第三十八條第一
    項第二款規定沒收之。
據上論斷，應依刑事訴訟法第二百九十九條第一項前段、第二百七十三條之一第一項
，毒品危害防制條例第十條第一項、第十八條第一項前段，刑法第十一條、第五十六
條、第三十八條第一項第二款，判決如主文。
本案經檢察官甲○○到庭執行職務。
中　　　華　　　民　　　國　　　九十三　　　年　  十二　　月　　十四　　日
                                      臺灣高雄地方法院刑事第三庭
                                          法　官  高思大
右正本證明與原本無異。
如不服本判決，應於判決送達後十日內向本院提出上訴狀，上訴於台灣高等法院高雄
分院（須附繕本）。
                                          書記官  蔡語珊
中　　　華　　　民　　　國　　九十三　　年　　 十二 　　月　　 十五 　　日
附錄論罪條文：
毒品危害防制條例第十條第一項：
            施用第一級毒品者，處六月以上五年以下有期徒刑。
